【裁判字號】    97,訴,1123
【裁判日期】    971117
【裁判案由】    違反毒品危害防制條例
【裁判全文】
臺灣雲林地方法院刑事判決              97年度訴字第1123號
公  訴  人  臺灣雲林地方法院檢察署檢察官
被      告  甲○○
                    （另案在臺灣雲林第二監獄執行中）
上列被告因違反毒品危害防制條例案件，經檢察官提起公訴（97
年度毒偵字第1299號），於準備程序進行中，被告就被訴事實為
有罪之陳述，本院裁定進行簡式審判程序審理，判決如下：
    主      文
甲○○施用第一級毒品，累犯，處有期徒刑拾月。
    事實及理由
一、犯罪事實：
    甲○○前因施用第一級毒品海洛因案件，經臺灣臺中地方法
    院以92年度毒聲字第1364號裁定令入勒戒處所施以觀察、勒
    戒，後認無繼續施用毒品之傾向，於民國92年7 月30日釋放
    ，由臺灣臺中地方法院檢察署檢察官以92年度毒偵字第1460
    號為不起訴處分確定。又因詐欺案件，經本院斗六簡易庭以
    94年度六簡字第203 號判處有期徒刑3 月確定（第一案），
    再因連續施用海洛因及第二級毒品甲基安非他命之案件，由
    本院以94年度訴字第598 號各判處有期徒刑8 月、3 月，應
    執行有期徒刑10月確定（第二案），上開第一、二案接續執
    行，於94年11月29日入監服刑，甫於95年12月31日縮刑期滿
    執行完畢。詎仍不知悛悔，於97年4 月23日上午8 時許，在
    雲林縣古坑鄉○○村○○路48巷1 號其住處內，以將海洛因
    摻食鹽水置於注射針筒內，再注射手臂靜脈血管之方式，施
    用海洛因1 次。嗣因另涉竊盜案，為警於97年4 月23日下午
    1 時30分許，在雲林縣古坑鄉朝陽村大埔北極殿停車場拘獲
    ，經警於同日採集其尿液送驗，檢出毒品嗎啡陽性反應，始
    悉上情。
二、認定犯罪事實所憑證據及理由：
(一)、本案被告甲○○所犯毒品危害防制條例第10條第1 項之罪，
    係死刑、無期徒刑、最輕本刑為3 年以上有期徒刑以外之罪
    ，其於準備程序就前揭被訴事實為有罪之陳述，經告知簡式
    審判程序之旨，並聽取其與公訴人之意見後，本院裁定由受
    命法官獨任進行簡式審判程序，是本件之證據調查，依刑事
    訴訟法第273 條之2 規定，不受同法第159 條第1 項、第16
    1 條之2 、第161 條之3 、第163 條之1 及第164 條至第17
    0 條規定之限制，合先敘明。
(二)、上開犯罪事實，業據被告於本院審理時坦承不諱，復有雲林
    縣警察局斗南分局查獲煙毒、麻管嫌犯尿液送檢真實姓名對
    照表、刑案資料查註紀錄表、臺灣檢驗科技股份有限公司97
    年5 月8 日濫用藥物尿液檢驗報告在卷可稽，足認被告之自
    白與事實相符，應可採信。被告前因施用第一級毒品海洛因
    案件，經臺灣臺中地方法院以92年度毒聲字第1364號裁定令
    入勒戒處所施以觀察、勒戒，後認無繼續施用毒品之傾向，
    於92年7 月30日釋放，由臺灣臺中地方法院檢察署檢察官以
    92年度毒偵字第1460號為不起訴處分確定。又因詐欺案件，
    經本院斗六簡易庭以94年度六簡字第203 號判處有期徒刑3
    月確定（第一案），再因連續施用海洛因及第二級毒品甲基
    安非他命之案件，由本院以94年度訴字第598 號各判處有期
    徒刑8 月、3 月，應執行有期徒刑10月確定（第二案），上
    開第一、二案接續執行，於94年11月29日入監服刑，甫於95
    年12月31日縮刑期滿執行完畢，有臺灣高等法院被告前案紀
    錄表足資為證，竟於觀察、勒戒執行完畢釋放後，5 年內已
    有再犯施用第一、二級毒品罪之前科，自非5 年後內再犯，
    應依法論科。
三、論罪科刑之理由：
(一)、核被告所為，係犯毒品危害防制條例第10條第1 項施用第一
    級毒品罪。其於施用前持有海洛因之低度行為，應為施用之
    高度行為所吸收，不另論罪。
(二)、被告前因詐欺案件，經本院斗六簡易庭以94年度六簡字第20
    3 號判處有期徒刑3 月確定（第一案），再因連續施用海洛
    因及第二級毒品甲基安非他命之案件，由本院以94年度訴字
    第598 號各判處有期徒刑8 月、3 月，應執行有期徒刑10月
    確定（第二案），上開第一、二案接續執行，於94年11月29
    日入監服刑，甫於95年12月31日縮刑期滿執行完畢，有臺灣
    高等法院被告前案紀錄表在卷可按，其受有期徒刑執行完畢
    ，5 年內故意再犯本案最重本刑為有期徒刑以上之罪，為累
    犯，應依刑法第47條第1 項規定加重其刑。
(三)、爰審酌被告犯後坦承犯行，尚有悔意，然而被告前有違反毒
    品危害防制條例、竊盜等前科，有臺灣高等法院被告前案紀
    錄表在卷可考，可見素行不佳，竟仍再行施用海洛因，顯見
    未存抗拒毒品誘惑之決心，自需施以相當之刑罰，以期收教
    化之功能，並協助其戒去毒癮，兼衡被告前已因施用毒品及
    竊盜案件，經本院裁定其應執行刑有期徒刑4 年4 月，有本
    院97年度聲字第917 號裁定在卷可考，是被告雖前科眾多，
    惟因被告待執行之刑期已長，本案無宣告重刑之必要，及其
    智識等一切情狀，量處如主文所示之刑。
四、應適用之法律：
    刑事訴訟法第273 條之1 第1 項、第299 條第1 項前段，毒
    品危害防制條例第10條第1 項，刑法第11條前段、第47條第
    1 項。
本案經檢察官吳淑娟到庭執行職務。
中    華    民    國    97    年    11    月    17    日
                  刑事第五庭  法  官  藍家偉
以上正本證明與原本無異。
如不服本判決，應於判決收受後10日內，向本院提出上訴狀（須
附繕本）。
                              書記官  王雪招
中    華    民    國    97    年    11    月    17    日
附錄本案論罪科刑法條全文：
毒品危害防制條例第10條：
施用第一級毒品者，處6 月以上5 年以下有期徒刑。
施用第二級毒品者，處3 年以下有期徒刑。


司法院資訊處製作；財團法人民間司法改革基金會備份。
